【裁判字號】    95,易,38
【裁判日期】    950227
【裁判案由】    違反毒品危害防制條例
【裁判全文】
臺灣新竹地方法院刑事判決                95年度易字第38號
公  訴  人  臺灣新竹地方法院檢察署檢察官
被      告  甲○○
                      號
上列被告因違反毒品危害防制條例案件，經檢察官提起公訴（九
十四年度毒偵字第二一○二號），本院裁定進行簡式審判程序，
判決如下：
     主  文
甲○○施用第二級毒品，累犯，處有期徒刑陸月，如易科罰金，
以佰元折算壹日。
     事  實
一、甲○○曾於民國九十二年間因違反毒品危害防制條例、詐欺
    及偽造文書等案件，經臺灣嘉義地方法院以九十二年訴字第
    八一號、九十二年易緝字第五號及九十二年易字第九一號判
    決分別判處有期徒刑一年、七月、三月，嗣定應執行有期徒
    刑一年八月確定，自九十二年六月十九日入監執行，於九十
    四年二月七日縮短刑期執行完畢。其於九十年間且因施用毒
    品案件，經臺灣嘉義地方法院裁定觀察勒戒後，認無繼續施
    用毒品傾向，於九十年十二月三日釋放出監，由臺灣嘉義地
    方法院檢察署檢察官於同年月十八日，以九十年毒偵字第一
    一○六號不起訴處分確定。又於九十一年間因施用毒品案件
    ，經臺灣嘉義地方法院裁定觀察勒戒後，亦認無繼續施用毒
    品傾向，於九十一年七月九日釋放出監，由臺灣嘉義地方法
    院檢察署檢察官於同日，以九十一年毒偵緝字第一○三號不
    起訴處分確定。再於九十二年間因施用毒品案件，經臺灣嘉
    義地方法院裁定令入戒治處所施以強制戒治，並於九十二年
    二月二十七日，以九十二年訴字第八一號判決判處有期徒刑
    一年確定。嗣其強制戒治處分經評定為合格，無繼續戒治之
    必要，經裁定停止強制戒治付保護管束，於九十三年一月九
    日保護管束期滿強制戒治執行完畢，仍不知悔改，於強制戒
    治執行完畢後五年內，復基於施用第二級毒品安非他命之犯
    意，於九十四年八月二十八日晚上十時許，在其位於新竹縣
    竹東鎮○○里○○○鄰○○街三巷三九號住處房間內，將安
    非他命放入其所有之玻璃球後，持其所有之打火機點火燒烤
    ，吸食安非他命遇熱時產生之煙氣之方式，施用安非他命一
    次。嗣因甲○○為警方列管之毒品調驗人口，經警方徵得其
    同意，於九十四年八月三十日晚上九時許對其採尿送驗後查
    獲上情。
二、案經新竹縣警察局竹東分局報請臺灣新竹地方法院檢察署檢
    察官偵查起訴。
     理  由
一、被告甲○○所犯毒品危害防制條例第十條第二項施用第二級
    毒品罪，非為死刑、無期徒刑、最輕本刑為三年以上有期徒
    刑之罪或高等法院管轄第一審案件，其於準備程序進行中先
    就被訴事實為有罪之陳述，本院認為合於刑事訴訟法第二百
    七十三條之一第一項之規定，裁定進行簡式審判程序，先予
    敘明。
二、上開事實，業經被告甲○○於本院審理時坦白承認，而被告
    於九十四年八月三十日經警採尿送驗結果，確呈安非他命陽
    性反應，有尿液送驗受檢人姓名代號對照表及臺灣檢驗科技
    股份有限公司濫用藥物尿液檢驗報告各一紙在卷可證，此為
    檢驗機關本於專業知識及以精密儀器測試所得之結論，自可
    憑信。又施用安非他命類毒品，可於一至五日內由施用者尿
    液中檢測得知，有行政院衛生署管制藥品管理局九十二年三
    月十日管檢字第○九二○○○一四九五號函在卷可供參考，
    足見被告之自白與事實相符，可以採信，其於上開時地施用
    安非他命一次之事實，應可認定。再被告於九十年間因施用
    毒品案件，經臺灣嘉義地方法院裁定觀察勒戒後，認無繼續
    施用毒品傾向，於九十年十二月三日釋放出監，由臺灣嘉義
    地方法院檢察署檢察官於同年月十八日，以九十年毒偵字第
    一一○六號不起訴處分確定。又於九十一年間因施用毒品案
    件，經臺灣嘉義地方法院裁定觀察勒戒後，亦認無繼續施用
    毒品傾向，於九十一年七月九日釋放出監，由臺灣嘉義地方
    法院檢察署檢察官於同日，以九十一年毒偵緝字第一○三號
    不起訴處分確定。再於九十二年間因施用毒品案件，經臺灣
    嘉義地方法院裁定令入戒治處所施以強制戒治，並於九十二
    年二月二十七日，以九十二年訴字第八一號判決判處有期徒
    刑一年確定。嗣其強制戒治處分經評定為合格，無繼續戒治
    之必要，經裁定停止強制戒治付保護管束，於九十三年一月
    九日保護管束期滿強制戒治執行完畢等情，有臺灣新竹地方
    法院檢察署刑案資料查註紀錄表、臺灣高等法院被告前案紀
    錄表及臺灣嘉義地方法院檢察署檢察官戒治處分執行指揮書
    各一份在卷足憑，事證明確，被告於強制戒治執行完畢後五
    年內，復施用第二級毒品安非他命之犯行，應可認定。
三、查安非他命為毒品危害防制條例第二條第一項第二款所稱之
    第二級毒品，不得持有及施用，被告甲○○竟持以施用，核
    其所為，係犯同條例第十條第二項之施用第二級毒品罪。其
    施用前持有第二級毒品安非他命之低度行為，應為施用之高
    度行為所吸收，不另論罪。其曾於九十二年間因違反毒品危
    害防制條例、詐欺及偽造文書等案件，經臺灣嘉義地方法院
    以九十二年訴字第八一號、九十二年易緝字第五號及九十二
    年易字第九一號判決分別判處有期徒刑一年、七月、三月，
    嗣定應執行有期徒刑一年八月確定，自九十二年六月十九日
    入監執行，於九十四年二月七日縮短刑期執行完畢，有臺灣
    新竹地方法院檢察署刑案資料查註紀錄表及臺灣高等法院被
    告前案紀錄表各一份在卷可供參考，其受有期徒刑之執行完
    畢後，五年之內再犯有期徒刑以上刑之本罪，為累犯，應依
    法加重其刑。爰審酌被告曾有違反麻醉藥品管理條例、公共
    危險、詐欺、偽造文書及違反毒品危害防制條例等前科之素
    行、經執行觀察勒戒與強制戒治後仍未戒除毒癮、施用安非
    他命危害其身心健康、僅施用安非他命一次及坦認犯行之犯
    罪後態度等一切情狀，量處如主文所示之刑，並諭知如易科
    罰金之折算標準。至被告施用安非他命所用之玻璃球及打火
    機，均為被告所有之物，業經被告供明在卷，惟該等物品並
    未扣案，亦無證據證明現尚存在，為避免執行困難，爰不併
    予宣告沒收。
據上論斷，應依刑事訴訟法第二百七十三條之一、第二百九十九
條第一項前段，毒品危害防制條例第十條第二項，刑法第十一條
前段、第四十七條、第四十一條第一項前段，罰金罰鍰提高標準
條例第二條，判決如主文。
本案經檢察官傅伊君到庭執行職務。
中    華    民    國  九十五  年    二    月  二十七  日
                  刑事第六庭    法  官  林昌義
以上正本證明與原本無異。
如不服本判決，應於判決送達後10日內向本院提出上訴狀 (應附
繕本 )，上訴於臺灣高等法院。
中    華    民    國  九十五  年    二    月  二十七  日
                                書記官  江靜玲
附錄本案論罪科刑法條全文：
毒品危害防制條例第十條
施用第一級毒品者，處六月以上五年以下有期徒刑。
施用第二級毒品者，處三年以下有期徒刑。


司法院資訊處製作；財團法人民間司法改革基金會備份。
